# 求助陈版，谢谢

提问人：等待也是一种幸 时间：2021-01-12 11:50:00
国企账面存在企业制改革之前留存的工效挂钩的工资， 06 年财政部出过处理意见是结转资本公积，但是企业没有处理，仍然挂账。在 07 年的时候企业针对该部分确认了递延所得税资产对应科目是损益
现在集团要求清理工效挂钩的职工薪酬余额，转入资本公积。
请问当初确认的递延所得税资产应该是对应损益还是资本公积？
谢谢！

回答人：chenyiwei
既然当初有处理意见，要求转入资本公积，则当时不结转资本公积就是前期差错，应予以更正。
另外，即使工效挂钩工资结余的余额允许保留，由于没有明确的后续使用计划，无法确定该项暂时性差异如何转回，也不可以确认递延所得税资产。